zh-CN: 水泵驱动类型: 电动; 机械（皮带传动）; 其他
pt-BR: Bomba d’água tipo de acionamento: Elétrico; Mecânico (movido a correia); Outros
ru: Тип привода водяного насоса: Электрический; Механический (с ременным приводом); Другое
fi: Vesipumpun käyttötyyppi: Sähköinen; Mekaaninen (hihnavetoinen); Muu
de: Antriebsart der Wasserpumpe: Elektrisch; Mechanisch (Riemenantrieb); Sonstige
da: Drivtype for vandpumpe: Elektrisk; Mekanisk (remdrevet); Andet
bg-BG: Тип задвижване на водната помпа: Електрическо; Механично (с ремък); Други
nb: Type vannpumpedrift: Elektrisk; Mekanisk (reimdrevet); Annet
zh-TW: 水泵浦驅動類型: 電動; 機械式 (皮帶驅動); 其他
ja: ウォーターポンプ駆動タイプ: 電動式; 機械式 (ベルト駆動); その他
lt-LT: Vandens siurblio pavaros tipas: Elektrinis; Mechaninis (diržinis); Kita
sl-SI: Vrsta pogona vodne črpalke: Električni; Mehanski (jermenski pogon); Drugo
pt-PT: Tipo de acionamento da bomba de água: Elétrico; Mecânico (acionado por correia); Outro
fr: Type d’entraînement de la pompe à eau: Électrique; Mécanique (à courroie); Autre
hr-HR: Vrsta pogona vodene crpke: Električni; Mehanički (remenski); Ostalo
cs: Typ pohonu vodního čerpadla: Elektrický; Mechanický (poháněný řemenem); Jiný
tr: Su pompası tahrik tipi: Elektrikli; Mekanik (kayış tahrikli); Diğer
nl: Waterpomp aandrijving type: Elektrisch; Mechanisch (riemaangedreven); Overige
pl: Typ napędu pompy wody: Elektryczny; Mechaniczny (pasowy); Inne
ro-RO: Tipul de antrenare a pompei de apă: Electric; Mecanic (transmisie prin curea); Altele
th: ประเภทการขับเคลื่อนปั๊มน้ำ: ไฟฟ้า; เชิงกล (ขับเคลื่อนด้วยสายพาน); อื่นๆ
sk-SK: Typ pohonu vodného čerpadla: Elektrický; Mechanický (remeňový); Iné
el: Τύπος κίνησης αντλίας νερού: Ηλεκτρικό; Μηχανικό (με ιμάντα); Άλλο
ko: 워터 펌프 구동 유형: 전기식; 기계식(벨트 구동); 기타
es: Tipo de accionamiento de la bomba de agua: Eléctrico; Mecánico (accionado por correa); Otro
hu: Vízszivattyú-hajtástípus: Elektromos; Mechanikus (szíjhajtásos); Egyéb
vi: Loại truyền động bơm nước: Điện; Cơ học (dẫn động bằng dây đai); Khác
it: Tipo di azionamento della pompa dell'acqua: Elettrico; Meccanico (trasmissione a cinghia); Altro
en: Water pump drive type: Electric; Mechanical (belt-driven); Other
sv: Vattenpumpdriftstyp: Elektrisk; Mekanisk (remdriven); Övrigt